【裁判字號】    90,易,278
【裁判日期】    900307
【裁判案由】    賭博
【裁判全文】
臺灣板橋地方法院刑事判決                            九十年度易字第二七八號
    公  訴  人  臺灣板橋地方法院檢察署檢察官
    被      告  丁○○
右列被告因賭博案件，經檢察官提起公訴（八十九年度偵字第二一五四一號），本院
判決如左：
    主  文
丁○○意圖營利，供給賭博場所，處有期徒刑月，如易科罰金以佰元折算壹日。
扣案筒子麻將壹付、骰子捌顆及抽頭金新臺幣佰元，均沒收。
    事  實
一、丁○○意圖營利，於民國（下同）八十九年十一月十四日晚間十時許，提供其所
    有位於臺北縣五股鄉○○村○○路○段一八一號二樓之房屋，做為賭客賭博場所
    ，以筒子麻將為賭具，由賭客輪流作莊，其餘賭客則拿二粒麻將為一組，並下注
    與莊家比點數大小，如大於莊家，則莊家須賠予賭客所押注金額，如小於莊家，
    押注金則歸莊家所有，丁○○並從中向莊家抽頭新臺幣（下同）一百元牟利。嗣
    於八十九年十一月十四日晚間十時三十分許，有賭客丙○○、乙○○、己○○及
    甲○○○等四人（均業經移送單位另以違反社會秩序維護法裁處在案）在上址賭
    博時，為警當場查獲，並扣得丁○○所有之賭具筒子麻將一付、骰子八顆及抽頭
    金三百元等物。
二、案經臺北縣警察局蘆洲分局報告臺灣板橋地方法院檢察署檢察官偵查起訴。
    理  由
一、訊據被告丁○○矢口否認有上開被訴之賭博犯行，辯稱：伊沒有提供場所給他們
    賭博，也沒有抽頭，抽頭金不是伊的云云。經查賭客丙○○、乙○○、己○○及
    甲○○○等四人於右揭時間，為警在被告上址住處查獲以扣案筒子麻將賭博財物
    ，輪到做莊者須先取一百元做為抽頭金，歸被告丁○○所有等情，業據丙○○等
    四人於警訊中供述屬實在卷（見偵查卷第十頁正面、第十三頁背面、第十五頁正
    面及第十八頁背面）。另據證人即查獲本件之臺北縣警察局蘆洲分局巡官高得昌
    於本院審理時具結證稱：本件是因有民眾檢舉，經督察室交辦，由組長帶隊去現
    場查獲，現場查獲四名賭客，賭客供稱輪流做莊，做莊之人須拿出一百元給提供
    賭具之被告，四名賭客都有指認被告抽頭等語（見九十年二月二十一日審判筆錄
    ），又證人即負責製作賭客己○○及丙○○警訊筆錄之該分局五股分駐所警員戊○○亦到庭證陳：筆錄是以一問一答，依他所言而製作的，己○○有說做莊的人
    要抽一百元給被告丁○○，另一名賭客丙○○也是如此等語（見同年月七日訊問
    筆錄），故賭客丙○○、乙○○、己○○及甲○○○等四人於警訊中之供述，核
    與證人高得昌、戊○○證述之情節相符，復有臺北縣警察局蘆洲分局案件檢查現
    場紀錄、現場圖各乙紙附卷可稽，以及扣案之筒子麻將一付、骰子八顆及抽頭金
    三百元等物在卷可資佐證，故被告提供賭博場所，並從中抽頭營利之犯行應堪予
    認定。從而被告空言否認犯行，與賭客丙○○、己○○及甲○○○等人於檢察官
    偵查中，以及賭客乙○○、己○○、甲○○○等人於本院調查時，雖均翻異前詞
    ，改稱被告並無抽頭之情事云云，無非係被告事後卸責及賭客迴護被告之詞，均
    無足資採信之處。是以本件事證明確，被告犯行堪以認定，應予依法論科。
二、被告丁○○意圖營利而供給賭博場所，核其所為係犯刑法第二百六十八條之意圖
    營利供給賭博場所罪。末查被告行為後，刑法第四十一條業於九十年一月十日修
    正公布施行，於同年一月十二日生效，依修正後之第四十一條第一項前段規定，
    得易科罰金之範圍由犯最重本刑為三年以下有期徒刑以下之刑之罪，擴大為犯最
    重本刑為五年以下有期徒刑以下之刑之罪，依刑法第二條第一項前段之規定，本
    件應適用裁判時之修正後刑法第四十一條第一項前段規定，諭知易科罰金之折算
    標準，附予敘明。爰審酌被告前無犯罪科刑之紀錄，有臺灣高等法院檢察署刑案
    紀錄簡覆表乙份在卷可參，其素行尚佳，及其犯罪之動機、目的、手段、提供賭
    博場所之時間尚短與抽頭所得金額非鉅，惟於犯罪後猶飾詞卸責之態度等一切情
    狀，量處如主文第一項所示之刑，並諭知易科罰金之折算標準，以資懲儆。扣案
    之筒子麻將一付及骰子八顆，係被告所有供給賭博場所賭博所用之物，業經其供
    明在卷，抽頭金三百元則係被告為上開犯行所得之財物，亦堪予認定，爰分依刑
    法第三十八條第一項第二款及第三款之規定，均併為如主文第二項沒收之諭知。
三、公訴意旨另以：被告丁○○除前揭已論罪科刑供給上址房屋作為賭博場所之犯行
    外，尚有聚集丙○○、乙○○、己○○及甲○○○等四名賭客在該址賭博財物之
    行為，因認被告涉犯刑法第二百六十八條之意圖營利聚眾賭博罪嫌等語。按犯罪
    事實應依証據認定之，無証據不得推定其犯罪事實，刑事訴訟法第一百五十四條
    定有明文。復按認定不利於被告之事實，須依積極證據，茍積極之證據不足為不
    利於被告事實之認定時，即應為有利於被告之認定，更不必有何有利之證據，最
    高法院著有三十年上字第八一六號判例甚明。經查賭客乙○○於警訊中供明係經
    由另名賭客己○○介紹而至查獲地點賭博，賭客甲○○○則供稱係看見丙○○上
    樓，才一起上樓賭博等語（見偵查卷第十二頁正面、第十七頁正面），該二人分
    別於本院調查、審理時仍證陳係己○○帶領及自行主動前往等語（見九十年二月
    七日訊問筆錄、同年月二十一日審判筆錄），故本件於八十九年十一月十四日，
    在被告供給之處所賭博為警查獲之賭客丙○○、乙○○、己○○及甲○○○等四
    人，於警訊中或本院調查時均無由被告丁○○聚集始前往該處賭博之明確指證，
    自難僅憑賭客丙○○等四人於被告供給之賭博場所為警查獲之情事，遂逕認被告
    尚有聚眾賭博之犯行。此外，本件復查無其他積極證據足資證明被告除已論罪科
    刑之意圖營利提供賭博場所犯行外，尚有公訴人所指訴之聚眾賭博犯行，此部分
    應屬不能證明被告丁○○犯罪，惟因公訴人認二者間有想像競合犯之裁判上一罪
    關係，爰不另為無罪之諭知，附予敘明。
據上論斷，應依刑事訴訟法第二百九十九條第一項前段，刑法第二百六十八條前段、
第二條第一項前段、第四十一條第一項前段、第三十八條第一項第二款、第三款，罰
金罰鍰提高標準條例第一條前段、第二條，判決如主文。
本案經檢察官許景森到庭執行職務
中      華      民      國      九十      年      三      月      七    日
                                臺灣板橋地方法院刑事第三庭
                                      法  官    陳志揚
右正本證明與原本無異。
如不服本判決，應於判決送達後十日內向本院提出上訴狀 (應附繕本) ，上訴於
臺灣高等法院。
                                      書記官    陳慶樹
中      華      民      國      九十      年    三    月  十九    日
附錄本案論罪科刑法條全文：
刑法第二百六十八條
  意圖營利，供給賭博場所或聚眾賭博者，處三年以下有期徒刑，得併科三千元以下
  罰金。


司法院資訊處製作；財團法人民間司法改革基金會備份。
